【裁判字號】    97,訴,2071
【裁判日期】    971216
【裁判案由】    偽造文書等
【裁判全文】
臺灣臺南地方法院刑事判決              97年度訴字第2071號
公  訴  人  臺灣臺南地方法院檢察署檢察官
被      告  乙○○
上列被告因偽造文書等案件，經檢察官提起公訴（97年度偵字第
11350號），被告就被訴事實為有罪之陳述，經本院裁定由受命
法官獨任行簡式審判程序，判決如下：
    主  文
乙○○意圖為自己不法之所有，而侵占遺失物，處罰金新臺幣壹
萬元，如易服勞役，以新臺幣壹仟元折算壹日；又犯如附表所示
之罪，各處如附表所示之宣告刑，應執行有期徒刑壹年，偽造之
「丙○○」署押陸枚均沒收。
    事  實
一、(一)乙○○與丙○○同於統一化妝品公司 (址設臺南市安南區
      臺南工業園區○○○路70號)上班。乙○○於民國97年4月
      間某日，在公司內拾獲丙○○所遺失之2張信用卡（國泰
      世華銀行信用卡1張、卡號0000000000000000號；中國信
      託商業銀行信用卡1張、卡號0000000000000000號）後，
      竟基於意圖為自己不法所有之犯意，將上開2張信用卡侵
      占入己。
    (二)乙○○復另行起意，基於行使偽造私文書及意圖為自己不
      法所有之犯意，先後持上開二張信用卡，分別於如附表所
      示之時間前往如附表所示之特約商店，冒用丙○○名義刷
      卡消費，並於每次消費後，於店員交付之簽帳單上偽造「
      丙○○」之簽名，以表示丙○○已收受前開特約商店所交
      付之交易標的物，並同意依據信用卡持卡人合約條件，按
      簽帳單所示之金額付款予發卡銀行之意思，而偽造不實簽
      帳單私文書後，再將該簽帳單分別交還予各該特約商店店
      員收執核對簽名而行使之，因此致各該特約商店店員誤信
      乙○○即為丙○○本人，而陷於錯誤分別交付財物予乙○
      ○，且使國泰世華銀行及中國信託商業銀行於各該特約商
      店請款時須代為墊付所消費之款項，而足以生損害於丙○
      ○、國泰世華銀行、中國信託商業銀行及各該特約商店。
      嗣因丙○○接獲上開銀行之信用卡帳單，始知悉遭人盜刷
      信用卡。
二、本件被告乙○○所犯均為死刑、無期徒刑或最輕本刑為3年
    以上有期徒刑以外之罪，其於準備程序中就被訴事實為有罪
    之陳述，經法官告知簡式審判程序之旨，並聽取公訴人之意
    見後，爰依刑事訴訟法第273條之1第1項規定，裁定進行簡
    式審判程序；另依據刑事訴訟法第273條之2、同法第159條
    第2項之規定，不適用傳聞法則有關限制證據能力之相關規
    定，並得依同法第310條之2準用第454條之規定製作略式判
    決書。均先敘明。
三、證據方法：
  (一)被告之自白；
  (二)證人即告訴人國泰世華銀行之法務人員翁綺伸、證人即被害
    人丙○○、證人林佳佑、翁吉成分別於警詢、偵查時之證述
    ；
  (三)國泰世華銀行信用卡、中國信託商業銀行交易明細表各一紙
    ；
  (四)國泰世華銀行信用卡之偽造「丙○○」簽名之簽單四紙、中
    國信託商業銀行信用卡之偽造「丙○○」簽名之簽單二紙；
  (五)中國信託商業銀行持卡人聲明書二紙；
  (六)臺南市警察局第三分局扣押筆錄、扣押物品收據、扣押物品
    目錄表各一份；
  (七)高雄縣政府警察局湖內分局茄定分駐所受理刑事案件報案三
    聯單、受理各類案件紀錄表各一紙。
四、核被告於就上開事實欄一(一)所為，係犯刑法第337之侵占遺
    失物罪；就上開事實欄一(二)所為，則各係犯刑法第216條、
    第210條之行使偽造私文書罪及同法第339條第1項之詐欺取
    財罪。被告偽造署押之行為為偽造私文書之行為所吸收；偽
    造私文書之行為為其後行使之高度行為所吸收，均不另論罪
    。又被告於事實欄一(二)在簽帳單上偽造署押，連同信用卡持
    向特約商店店員施用詐術以取得所購買之商品，雖係分別基
    於行使偽造私文書與詐欺取財之犯意為之，然其偽簽署押、
    持以行使、取得或受領所消費之財物等各個舉動係在同一地
    點緊密接近之時間內所為，藉由接續實施以完成整個盜刷消
    費之犯罪行為，係一行為同時觸犯行使偽造私文書與詐欺取
    財二罪，為想像競合犯，應依刑法第55條之規定從一重之行
    使偽造私文書罪處斷。被告所犯上開事實欄一(一)之侵占遺失
    物罪與事實欄一(二)之各行使偽造私文書罪，犯意個別、行為
    互殊，應予分論併罰。爰審酌被告無犯罪前科，其持被害人
    之信用卡刷卡消費，並將刷卡所得物品取走轉賣得利，嚴重
    危害信用卡交易安全，亦損及被害人與二家銀行之權益，另
    審酌被告犯後坦承犯行，態度良好，尚未與被害人和解等一
    切情狀，分別量處如主文所示之刑，並就犯罪事實欄一(一)之
    罪諭知如易服勞役之折算標準，就犯罪事實欄一(二)之罪定其
    應執行之刑，以資懲儆。至被告於附表所示時地在簽帳單上
    偽造之「丙○○」簽名，均屬偽造之署押，不問屬於犯人與
    否，就犯罪事實欄一(二)之罪，各應依刑法第219條規定，併
    予宣告沒收。
五、依刑事訴訟法第273條之1第1項、299條第1項前段、第310條
    之2、第454條第2項，刑法第337條、第339條第1項、第216
    條、210條、第219條、第51條第5款、第42條第3項前段，刑
    法施行法第1條之1，判決如主文。
本案經檢察官甲○○到庭執行職務。
中    華    民    國    97    年    12    月    16   日
                  刑事第二庭   法  官  黃瑪玲
以上正本證明與原本無異
如不服本判決應於收受本判後10日內向本院提出上訴書狀，並應
敘述具體理由。如未敘述上訴理由者，應於上訴期間屆滿後20日
內向本院補提理由書狀（均須按他造當事人之人數附繕本）「切
勿逕送上級法院」。
                                書記官 黃玉秀
中    華    民    國    97    年    12    月    16   日
附表
┌─┬──────────┬─────┬─────┬─────┬────────┬─────┬─────┐
│編│盜刷之信用卡        │盜刷日期  │商店名稱  │盜刷金額（│所犯罪名        │宣告刑    │定應執行刑│
│號│                    │          │          │新臺幣）  │                │          │          │
├─┼──────────┼─────┼─────┼─────┼────────┼─────┼─────┤
│1 │國泰世華銀行信用卡  │97年4月24 │億昌珠寶銀│9055元    │行使偽造私文書  │有期徒刑參│應執行有期│
│  │（卡號：            │日        │樓（地址：│          │                │月，偽造之│徒刑壹年，│
│  │000000000000000號） │          │台南市安南│          │                │「丙○○」│偽造之「蘇│
│  │                    │          │區○○路1 │          │                │署押壹枚沒│美珠」署押│
│  │                    │          │段139號） │          │                │收。      │陸枚均沒收│
├─┼──────────┼─────┼─────┼─────┼────────┼─────┤。        │
│2 │國泰世華銀行信用卡  │97年5月9日│億昌珠寶銀│10300元   │行使偽造私文書  │有期徒刑參│          │
│  │（卡號：            │          │樓（地址：│          │                │月，偽造之│          │
│  │000000000000000號） │          │同上）    │          │                │「丙○○」│          │
│  │                    │          │          │          │                │署押壹枚沒│          │
│  │                    │          │          │          │                │收。      │          │
├─┼──────────┼─────┼─────┼─────┼────────┼─────┤          │
│3 │國泰世華銀行信用卡  │97年5月21 │金吉城銀樓│10300元   │行使偽造私文書  │有期徒刑參│          │
│  │（卡號：            │日        │（地址：台│          │                │月，偽造之│          │
│  │000000000000000號） │          │南市安南區│          │                │「丙○○」│          │
│  │                    │          │安中路1段2│          │                │署押壹枚沒│          │
│  │                    │          │9號）     │          │                │收。      │          │
├─┼──────────┼─────┼─────┼─────┼────────┼─────┤          │
│4 │國泰世華銀行信用卡  │97年6月3日│金吉城銀樓│10300元   │行使偽造私文書  │有期徒刑參│          │
│  │（卡號：            │          │（地址：同│          │                │月，偽造之│          │
│  │000000000000000號） │          │上）      │          │                │「丙○○」│          │
│  │                    │          │          │          │                │署押壹枚沒│          │
│  │                    │          │          │          │                │收。      │          │
├─┼──────────┼─────┼─────┼─────┼────────┼─────┤          │
│5 │中國信託商業銀行信用│97年4月8日│新光三越百│8800元    │行使偽造私文書  │有期徒刑參│          │
│  │卡（卡號：          │          │貨股份有限│          │                │月，偽造之│          │
│  │0000000000000000號）│          │公司（地址│          │                │「丙○○」│          │
│  │                    │          │：台南市西│          │                │署押壹枚沒│          │
│  │                    │          │區○○路1 │          │                │收。      │          │
│  │                    │          │段658號） │          │                │          │          │
├─┼──────────┼─────┼─────┼─────┼────────┼─────┤          │
│6 │中國信託商業銀行信用│97年4月9日│新光三越百│880元     │行使偽造私文書  │有期徒刑參│          │
│  │卡（卡號：          │          │貨股份有限│          │                │月，偽造之│          │
│  │0000000000000000號）│          │公司（地址│          │                │「丙○○」│          │
│  │                    │          │：同上）  │          │                │署押壹枚沒│          │
│  │                    │          │          │          │                │收。      │          │
└─┴──────────┴─────┴─────┴─────┴────────┴─────┴─────┘
附錄本案論罪科刑法條全文：
中華民國刑法第337條
(侵占遺失物罪)
意圖為自己或第三人不法之所有，而侵占遺失物、漂流物或其他
離本人所持有之物者，處 500 元以下罰金。
中華民國刑法第210條
偽造、變造私文書，足以生損害於公眾或他人者，處 5 年以下有
期徒刑。
中華民國刑法第216條
行使第 210 條至第 215 條之文書者，依偽造、變造文書或登載
不實事項或使登載不實事項之規定處斷。
中華民國刑法第217條第1項
偽造印章、印文或署押，足以生損害於公眾或他人者，處 3 年以
下有期徒刑。
中華民國刑法第339條
(普通詐欺罪)
意圖為自己或第三人不法之所有，以詐術使人將本人或第三人之
物交付者，處5年以下有期徒刑、拘役或科或併科1千元以下罰金
。
以前項方法得財產上不法之利益或使第三人得之者，亦同。
前二項之未遂犯罰之。


司法院資訊處製作；財團法人民間司法改革基金會備份。
